# 关于客运公司的特殊账务处理、请陈版及各位老师指教

提问人：查顺 时间：2019-07-30 14:25:04
A 公司经营模式、管理模式与往年一致，车主利用 A 公司客运资质挂靠，A公司收取承包费（挂靠费）、服务费、GPS 服务费、保险费等。
其中一个业务就是关于营运车辆的会计处理，如下所示：
1 、购买车辆，车主将车款汇入A 公司账户，营运车辆由A公司向 B公司(关联）购买。分录如下：
车主汇款时 借：银行存款
贷：应付账款-暂收款
A 公司预付车款 借：预付账款
贷：银行存款
2 、取得车辆，A 公司计入固定资产核算，同时将应付账款-暂收款按 6:4比例计入预收账款和存入保证金科目核算，分录如下：
借：固定资产
贷：预付账款
借：应付账款-暂收款
贷：预收账款（车款的 60%）
贷：存入保证金（车款的 40%）
3 、计提折旧，营业车辆计提的折旧，冲抵预收账款和存入保证金，先冲抵预收账款余额，余额不足的部分再冲抵存入保证金。
借：预收账款（或存入保证金）
贷：累计折旧
我认为上述的操作是错误的： 因为该资产的所有权并不属于 A 公司，故不能作为 A 公司的额固定资产核算、对于收到车主的购车款应当做代收代付款即可！
不知上述理解恰当否！

回答人：chenyiwei
和建筑业常见的挂靠类似，由于车辆需以运输公司名义经营，运输公司对车主负有相关的管理责任，且对乘客而言，运输公司是提供客运服务的首要义务人，故应将车辆确认为自身固定资产，计提折旧计入营业成本，将从乘客收取的票款确认为营业收入。此处与车主的挂靠关系可以理解为内部承包管理关系。归属于挂靠车主的收益应计入营业成本。

提问人：查顺 时间：2019-07-30 21:25:16
请教陈版
由于这部分购车的钱是车主直接给运输公司的，那该笔钱应该如何处理呢！

回答人：chenyiwei
体现为负债，代表车主的权益份额。日后应归属车主的收益也增加该项目的账面价值。向车主支付款项时从该负债中列支。